【裁判字號】    99,易,2104
【裁判日期】    990827
【裁判案由】    毒品危害防制條例
【裁判全文】
臺灣臺中地方法院刑事判決              99年度易字第2104號
公  訴  人  臺灣臺中地方法院檢察署檢察官
被      告  甲○○
上列被告因毒品危害防制條例案件，經檢察官提起公訴(99年度
毒偵字第2012號)，本院判決如下：
    主    文
甲○○施用第二級毒品，累犯，處有期徒刑肆月，如易科罰金，
以新臺幣壹仟元折算壹日。
    犯罪事實
一、甲○○前因施用毒品案件，經本院以89年度毒聲字第3410號
    裁定送勒戒處所執行觀察、勒戒後，認無繼續施用毒品傾向
    ，於民國89年7月19日執行完畢釋放後，由臺灣臺中地方法
    院檢察署檢察官以89年度毒偵字第3608號為不起訴處分確定
    ；嗣因施用毒品案件，經本院以92年度毒聲字第1470號裁定
    令入戒治處所執行強制戒治，並經本院以92年度易字第1836
    號判處有期徒刑5月確定。又於96年間因詐欺案件，經臺灣
    彰化地方法院以96年度簡字第160號判決判處有期徒刑6月，
    經減刑為有期徒刑3月，甫於97年7月24日縮刑期滿執行完畢
    。詎其仍不知悔悟，復基於施用第二級毒品甲基安非他命之
    犯意，於99年4月14日中午12時許，在臺中縣大里市○○路
    272號住處，將甲基安非他命放在玻璃球內點火燃燒之方式
    ，施用第二級毒品甲基安非他命1次。嗣於99年4月15日上午
    9時許，員警持搜索票前往上址搜索，適甲○○在場，經其
    同意採集其尿液送往中山醫學大學附設醫院檢驗科藥物檢測
    中心檢驗，結果呈安非他命、甲基安非他命陽性反應，始悉
    上情。
二、案經臺中市警察局第五分局報請臺灣臺中地方法院檢察署檢
    察官偵查起訴。
    。
    理    由
一、本件被告甲○○對於卷內書面證據資料之證據能力並未有所
    爭執，迄於言詞辯論終結前，亦未主張有何刑事訴訟法第15
    9條第1項不得為證據之情形，應認其已同意本案(含偵審卷
    及調查筆錄) 卷內之書面證據資料均得作為證據，且經本院
    審酌後，認本件卷內證據資料並無不適當之情形，應認均有
    證據能力，合先敘明。
二、上開犯罪事實，業據被告甲○○坦承不諱，且被告於前揭時
    、地經警採其尿液送驗結果，確呈甲基安非他命陽性反應，
    有臺中市警察局第五分局偵查隊採集尿液鑑定同意書、臺中
    市警察局第五分局委託尿液檢驗代號與真實姓名對照表、中
    山醫學大學附設醫院檢驗科藥物檢測中心尿液檢驗報告各1
    份在卷可參，是被告上揭自白核與事實相符，應堪採信，本
    案事證明確，被告上開施用第二級毒品甲基安非他命之犯行
    ，洵堪認定。
三、核被告所為，係犯毒品危害防制條例第10條第2項之施用第
    二級毒品罪。其施用第二級毒品甲基安非他命前持有甲基安
    非他命之低度行為，為施用甲基安非他命之高度行為所吸收
    ，不另論罪。又被告於96年間因詐欺案件，經臺灣彰化地方
    法院以96年度簡字第160號判決判處有期徒刑6月，經減刑為
    有期徒刑3月，於97年7月24日縮刑期滿執行完畢，此有臺灣
    高等法院被告前案紀錄表在卷可稽，其於有期徒刑執行完畢
    後，5年以內故意再犯本件有期徒刑以上之罪，為累犯，應
    依刑法第47條第1項之規定加重其刑。爰審酌被告於觀察勒
    戒後未能戒除毒癮，而再犯施用第二級毒品之犯行，顯見其
    戒除毒癮之意志未堅，惟施用毒品本身係屬自戕行為，危害
    施用者身心健康，具有成癮性、依賴性，對社會治安之影響
    非重，及其犯罪目的、手段、犯罪後坦承犯行之態度等一切
    情狀，量處如主文所示之刑，並諭知易科罰金之折算標準，
    以示懲儆。
據上論斷，應依刑事訴訟法第299條第1項前段，毒品危害防制條
例第10條第2項，刑法第11條、第47條第1項、第41條第1項前段
，判決如主文。
本案經檢察官乙○○到庭執行職務。
中    華    民    國    99    年    8    月    27    日
                  刑事第三庭   法  官  楊曉惠
以上正本證明與原本無異。
如不服本判決，應於收受送達後10日內向本院提出上訴書狀（應
敘述具體理由並附繕本）。
上訴書狀如未敘述理由，應於上訴期間屆滿後20日內補提理由書
於本院。
                               書記官  謝明倫
中    華    民    國    99    年    8    月    27    日
附錄論罪科刑法條：
毒品危害防制條例第10條第2項
施用第二級毒品者，處3年以下有期徒刑。

司法院資訊處製作；財團法人民間司法改革基金會備份。
